【裁判字號】    97,訴緝,19
【裁判日期】    970215
【裁判案由】    毒品危害防制條例
【裁判全文】
臺灣板橋地方法院刑事判決              97年度訴緝字第19號
公  訴  人  臺灣板橋地方法院檢察署檢察官
被      告  甲○○
                    （現於台灣台北監獄台北分監執行中）
上列被告因違反毒品危害防制條例案件，經檢察官提起公訴（96
年度毒偵字第4340號），被告於準備程序中對被訴之事實為有罪
陳述，本院合議庭裁定由受命法官獨任行簡式審判程序，並判決
如下：
    主  文
甲○○施用第一級毒品，處有期徒刑捌月。扣案之第一級毒品海
洛因壹包（淨重零點零壹公克）沒收銷燬；盛裝上開海洛因之包
裝袋壹個沒收之。
    事  實
一、甲○○前於民國85年間，因違反肅清煙毒條例案件，經台灣
    高等法院於85年10月24日以85年度上訴字第4050號判決，判
    處有期徒刑3 年4 月確定，入監服刑後於88年5 月13日縮短
    刑期假釋出監，假釋期間付保護管束，於89年11月27日保護
    管束期滿、假釋未經撤銷而執行完畢（於本案不構成累犯）
    。嗣於95年間因施用毒品案件，經本院於95年1 月25日以95
    年度毒聲字第175 號裁定應送勒戒處所觀察、勒戒，因無繼
    續施用毒品傾向，於95年3 月2 日執行完畢出所，經台灣板
    橋地方法院檢察署檢察官於同日以95年度毒偵字第1236號為
    不起訴處分確定。又於95年間，因犯施用第一級毒品、第二
    級毒品罪，經本院於96年3 月26日以95年度訴字第3863號判
    決，判處有期徒刑9 月、6 月，應執行有期徒刑1 年確定，
    嗣經本院於96年8 月17日以96年度聲減字第4699號裁定減刑
    為有期徒刑4 月15日、2 月15日，應執行有期徒刑6 月，如
    易科罰金，以新台幣1,000 元折算1 日確定（尚未執行完畢
    ，於本案不構成累犯）。詎甲○○仍不思悔改，明知海洛因
    係毒品危害防制條例所規定之第一級毒品，不得非法持有、
    施用，竟於上開觀察勒戒執行完畢釋放後5 年內，基於施用
    第一級毒品海洛因之犯意，於96年6 月1 日21時10分為警查
    獲後採尿前26小時內某時，在臺北縣三重市○○街117 號1
    樓住處，以將毒品海洛因摻水置入注射針筒施用在身體之方
    式，施用第一級毒品海洛因1 次。嗣於96年6 月1 日21時10
    分許，在台北縣三重市○○○路20巷21號前為警查獲，並扣
    得第一級毒品海洛因1 包（淨重0.01公克）。
二、案經台北縣政府政府警察局三重分局移送臺灣板橋地方法院
    檢察署檢察官偵查起訴。
    理  由
一、程序部分：按除被告所犯為死刑、無期徒刑、最輕本刑為3
    年以上有期徒刑之罪或高等法院管轄第一審案件者外，於第
    一次審判期日前之準備程序進行中，被告先就被訴事實為有
    罪之陳述時，審判長得告知被告簡式審判程序之旨，並聽取
    當事人、代理人、辯護人及輔佐人之意見後，裁定進行簡式
    審判程序，刑事訴訟法第273條之1第1項定有明文。經核本
    件被告甲○○所犯係死刑、無期徒刑、最輕本刑為3 年以上
    有期徒刑以外之罪，其於準備程序中就被訴事實為有罪之陳
    述，經法官告知簡式審判程序之旨，並聽取公訴人、被告之
    意見後，本院爰依首揭規定，合議裁定由受命法官獨任進行
    簡式審判程序，合先敘明。
二、訊據被告甲○○對於上揭時地，施用第一級毒品海洛因之犯
    罪事實，於本院審理中坦承不諱，並有供被告施用第一級毒
    品海洛因之第一級毒品海洛因1 包（淨重0.01公克）扣案可
    資佐證。又被告經警查獲後所採集尿液經送鑑定，亦呈海洛
    因代謝嗎啡陽性反應，有臺灣檢驗科技股份有限公司96年6
    月14日CH/2007/60087 號濫用藥物尿液檢驗報告、尿液檢體
    委驗單各1 份在卷可稽。此外，復有台北縣政府政府警察局
    三重分局搜索扣押筆錄、扣押物品目錄表各1份在卷可參。
    足徵被告上開自白核與事實相符，堪以採憑。
三、按觀察、勒戒或強制戒治執行完畢釋放後，5 年內再犯施用
    第一、二級毒品之罪者，檢察官應依法追訴，毒品危害防制
    條例第23條第2 項定有明文。查被告甲○○前於95年間因施
    用毒品案件，經本院於95年1 月25日以95年度毒聲字第175
    號裁定應送勒戒處所觀察、勒戒，因無繼續施用毒品傾向，
    於95年3 月2 日執行完畢出所，經台灣板橋地方法院檢察署
    檢察官於同日以95年度毒聲字第175 號為不起訴處分確定，
    有台灣高等法院被告前案紀錄表在卷可憑，是被告係於觀察
    勒戒執行完畢釋放後5 年內再犯本件施用第一級毒品之罪。
    本案事證明確，被告犯行洵堪認定，應依法論科。
四、按海洛因係毒品危害防制條例第2條第2項第1款所明定之第
    一級毒品，不得非法持有、施用。核被告甲○○所為，係犯
    毒品危害防制條例第10條第1 項之施用第一級毒品罪。其施
    用第一級毒品海洛因前後持有海洛因之低度行為，應為施用
    海洛因之高度行為所吸收，不另論罪。爰審酌被告有如事實
    欄所述之施用毒品前科紀錄，經觀察勒戒執行完畢，仍無法
    戒絕毒癮，再次漠視法令禁制而犯本罪，惟其施用毒品所生
    危害，實以自戕身心健康為主，對於他人生命、身體、財產
    等法益，尚無明顯而重大之實害，兼衡其犯罪後坦承犯行之
    態度等一切情狀，量處如主文所示之刑。
五、扣案之第一級毒品海洛因1 包（淨重0.01公克），依毒品危
    害防制條例第18條第1 項規定沒收銷燬之；至盛裝上開海洛
    因之包裝袋1 個，係用於包裹毒品，防其裸露、潮濕，便於
    持有、攜帶，係被告所有並供其施用第一級毒品所用乙節，
    業據被告供述明確，爰依刑法第38條第1項第2款之規定，均
    併予宣告沒收。
據上論斷，應依刑事訴訟法第273 條之1 第1 項、第299 條第1
項前段，毒品危害防制條例第10條第1項、第18條第1項前段，刑
法第11條前段、第38條第1 項第2 款，判決如主文。
本案經檢察官藍海凝到庭執行職務。
中    華    民    國    97    年    2     月    15    日
                 刑事第十庭  法  官  侯志融
以上正本證明與原本無異。
如不服本判決應於送達後十日內向本院提出上訴狀。
                             書記官  張玉如
中    華    民    國    97    年    2     月    15    日
附錄本案論罪科刑法條全文：
毒品危害防制條例第十條
施用第一級毒品者，處六月以上五年以下有期徒刑。
施用第二級毒品者，處三年以下有期徒刑。


司法院資訊處製作；財團法人民間司法改革基金會備份。
